# 请教劣后级自持的”风险和报酬转移“认定标准

提问人：chinavy2008 时间：2019-01-12 11:03:30
1 、安永在银登中心的某次发言：“会计准则认为，企业在判断是否已将金融资产所有权上几乎所有的风险和报酬转移给转入方时，应当比较转移前后该金融资产未来现金流量净现值及时间分布的波动使其面临的风险。也就是说，风险和报酬是以波动性来衡量的，实务中通常反映在标准差等指标上。
举例而言，某组金融资产的预期损失率显著集中在 0-5%之间，做成结构化产品后，优先级 95% 全部出让，劣后级 5%转出方自持，如果发生损失的概率全部集中在劣后级，这意味着转移前后转出方未来现金流量的波动没有发生变化，转出方保留了所有的风险和报酬。”
2 、查了许多信贷资产证券化的发行说明书，银行自持劣后 10% 时，会计师的意见都是根据计量模型，银行既没保留所有风险和报酬，也没转移所有风险和报酬（比如兴业银行某期说明书，银行自持 10.39%，指明银行转移了 44.2% 风险和报酬），由于可以控制，按继续涉入处理。
问题 1 ： 1 中，劣后承担全部损失，保留了所有风险没疑问。可毕竟转移了95% 的收益，为何上文说保留了所有报酬?
问题 2 ：根据 1 和 2 ，是不是可以认为，不能通过裂后级自持比例简单粗暴认定风险和报酬是否转移? 自持5% 可能保留了全部，自持 10% 可能转移了部分?
问题 3 ：实务中遇到的一个交易结构，银行甲将不良资产转让给AMC，AMC 又转让给了某基金。该基金中，AMC为优先，出资30%；甲为劣后，出资 30%；社会投资者为劣后，出资 40%。甲是否能全部出表? 还是需要复杂的计算，再考虑甲是否能控制，才能认定是全部出表还是继续涉入?

回答人：chenyiwei
1 、这 95% 的款项本来就是确定可以收回的，所以说报酬的保留没有变化。
关键还是转出方承担债务人信用风险的状况无变化。
2 、是，要考虑基础资产的风险报酬情况与保留劣后级份额的比例关系（如贷款证券化中，最终的预期损失率与产品设计中劣后级占总份额的比例关系，以及原始权益人自持劣后级份额占劣后级总份额的比例），以及考虑优先级是否有权分享超额收益（如有）等，总之要综合考虑所有相关因素。自持劣后级份额及其比例不是唯一的考虑因素。
3 、需要复杂的计算，并考虑基金的收益分配。亏损分担条款，以及甲作为管理人的管理报酬确定和收取方式等。

提问人：chinavy2008 时间：2019-01-12 21:26:37
感谢！想针对您就第 2 个问题的回答，再补充问一下， 2 中兴业银行自持劣后 10%，无其他劣后，其余优先 A1 和优先 A2 各占 45% 左右，会计意见是转移了 44.2% 风险和报酬，难道预期损失率高达 10%÷（1-44.2%）
=17.92%? 不应该这么高吧?

回答人：chenyiwei
似乎不大可能，建议进一步了解、测算。